臺灣彰化地方法院刑事判決　　　　　　　　　　　　　九十一年度交易字第八九號
　　公　訴　人　臺灣彰化地方法院檢察署檢察官
　　被　　　告　乙○○
　　選任辯護人　黃燕光律師
　　　　　　　　鄭秀珠律師
右列被告因過失傷害案件，經檢察官提起公訴（九十一年度偵字第三四０四號），本
院判決如左：
    主      文
乙○○因過失傷害人致重傷，處有期徒刑陸月，如易科罰金，以參佰元折算壹日。
    事      實
一、乙○○於民國九十一年四月十三日上午五時十分許，駕駛車牌號碼ＱＳ─五二九
    九號自用小客車，沿彰化縣彰化市○○路由西往東方向行駛，途經中華路（為閃
    光黃燈）與民生路（為閃光紅燈）交岔路口處，其原應注意行經交岔路口不得超
    車，而依當時情形，並無不能注意之情事，其竟疏未注意，由左側超越路口前已
    停讓民生路北向機車通行而靜止中之同向前方甲○○所駕駛之車牌號碼ＵＧ─七
    三八八號自用小客車，待乙○○駛入路口乃撞及沿民生路由南往北方向駛至之丙○○無駕駛執照所駕駛之車牌號碼ＴＴＷ─二三五號輕型機車之左側車身，丙○○因而人車倒地，致受有頭部外傷合併右腦腦內出血、硬腦膜下腔出血及肋骨骨
    折等傷害，經送財團法人彰化基督教醫院進行開顱清除血塊手術，意識仍昏迷使
    用呼吸器，現長期臥床達重大難治之程度。
二、案經被害人丙○○之配偶丁○○○訴由彰化縣警察局彰化分局報請臺灣彰化地方
    法院檢察署檢察官偵查起訴。
    理      由
一、訊據被告乙○○固坦承於右揭時、地與被害人丙○○發生車禍之事實不諱，惟矢
    口否認有何過失犯行，辯稱：當時伊駕駛車牌號碼ＱＳ─五二九九號自用小客車
    ，沿中華路由西往東方向行駛，至民生路口時，伊發現右方民生路口由丙○○所
    騎之車牌號碼ＴＴＷ─二三五號輕型機車沿民生路由南往北方向行駛，丙○○一
    直騎過來沒有減速，伊就立即踩煞車並靠左邊移，但是丙○○還是撞上來了，伊
    並沒有過失云云。惟查，右揭事實業據告訴人丁○○○指訴甚詳，且證人甲○○
    到庭證稱：九十一年四月十三日上午五時許我是開車要到彰化市找客戶，當時我
    往八卦山方向行駛，當我要開車經過該車禍路口（按即中華路與民生路口）時，
    我看見黃燈所以我就很自然的減速行駛，那時我就看見丙○○先生在該路口等綠
    燈，當他看見我停車等黃燈時，丙○○就起步行駛，當時我的車子就停在道路交
    通事故調查報告表Ａ車行向的位置，而乙○○就從我左手邊超車（因為右邊已經
    停滿車子），乙○○與丙○○是在刮痕的位置發生車禍的，之後我就打電話報警
    等語，被告雖稱證人甲○○所證並非事實，惟證人甲○○與被告及被害人丙○○
    均不認識，證人甲○○僅係正好開車經過此地而目賭車禍之經過並成為證人，其
    當無故意誣陷被告之理，此外並有道路交通事故調查報告表一件及照片六張附卷
    可資佐證；又被害人丙○○因本件車禍致受有頭部外傷合併右腦腦內出血、硬腦
    膜下腔出血及肋骨骨折等傷害，經送財團法人彰化基督教醫院進行開顱清除血塊
    手術，意識仍昏迷使用呼吸器，現長期臥床，此有診斷證明書三紙在卷可稽，是
    以被害人丙○○現顯意識昏迷使用呼吸器長期臥床，達重大難治之程度。按汽車
    行經交岔路口時，不得超車，道路交通安全規則第一百零一條第一款定有明文。
    查被告於前揭時、地駕車自應注意上開道路交通安全規則之規定，且依當時情形
    ，並無不能注意之情事，其竟疏未注意遵守前開規定，行經交岔路口超車不當，
    為肇事原因，被害人丙○○騎乘輕型機車先已進入路口慢行中，無肇事因素，本
    件經送鑑定之結果亦同此認定，此有台灣省彰化縣區車輛行車事故鑑定委員會九
    十一年七月二十二日彰鑑字第九一０四四一號函附之鑑定意見書及台灣省車輛行
    車事故覆議鑑定委員會九十一年十月三十日府覆議字第九一二一四五號函在卷可
    稽，是以被告於本件車禍之發生顯有過失責任。且被告之過失行為與被害人丙○○之受傷間，具有相當因果關係。是以本件事證明確，被告犯行堪以認定。
二、核被告所為，係犯刑法第二百八十四條第一項後段過失傷害致重傷罪。公訴人雖
    認被告係犯刑法第二百八十四條第一項前段之過失傷害罪，惟被害人丙○○因本
    件車禍致受有頭部外傷合併右腦腦內出血、硬腦膜下腔出血及肋骨骨折等傷害，
    經送財團法人彰化基督教醫院進行開顱清除血塊手術，意識仍昏迷使用呼吸器，
    現長期臥床，此有診斷證明書三紙在卷可稽，是以被害人丙○○現顯意識昏迷使
    用呼吸器長期臥床，達重大難治之程度，自應論以被告過失致重傷罪，是以起訴
    法條尚有未洽，應予變更，附此敘明。爰審酌被告犯罪所生危害、被告至今尚未
    與告訴人達成和解及被告肇事後之態度等一切情狀，量處如主文所示之刑，並諭
    知易科罰金之折算標準。
據上論斷，應依刑事訴訟法第二百九十九條第一項前段、第三百條，刑法第二百八十
四條第一項後段、第四十一條第一項前段，罰金罰鍰提高標準條例第一條前段、第二
條，判決如主文。
中      華      民      國    九十一    年     十一     月    二十二    日
                                    臺灣彰化地方法院交通法庭
                                        法      官  石  馨  文
右正本證明與原本無異。
如不服本判決應於判決送達後十日內向本院提出上訴狀( 須附繕本 )。
告訴人或被害人對於判決如有不服具備理由請求檢察官上訴者，其上訴期間之計算係
以檢察官收受判決正本之日期為準。
                                        法院書記官  呂  雅  惠
中      華      民      國    九十一    年     十一     月    二十二    日
附錄本案論罪科刑法條全文
刑法第二百八十四條第一項
因過失傷害人者，處六月以下有期徒刑、拘役或五百元以下罰金。致重傷者，處一年
以下有期徒刑、拘役或五百元以下罰金。
